臺灣桃園地方法院刑事判決　　　　　　　　　　　　九十一年度易字第一一一七號
　　公　訴　人　臺灣桃園地方法院檢察署檢察官
　　被　　　告　甲○○
右列被告因竊盜案件，經檢察官聲請簡易判決處刑（九十一年度偵字第五五三八號）
，及聲請移送併案審理（九十一年度偵字第一三二三七號），經本院改行通常審理程
序，本院判決如左：
    主      文
甲○○連續毀壞門扇竊盜，處有期徒刑拾月。
扣案之油壓剪壹支沒收。
    事      實
一、甲○○曾於民國（下同）九十年間，因犯竊盜罪，經本院判處有期徒刑二月確定
    （尚未執行完畢，尚未構成累犯），竟猶不知悔改，復基於意圖為自己不法所有
    之概括犯意，先於九十一年三月九日零時許，夜間侵入桃園縣龍潭鄉○○路○○
    段五五巷十三號之二無人居住之倉庫內，損壞二樓之門扇後，竊取乙○○（原名
    黃梅蘭）所有之中型緩降吊具一臺、中型剪刀二支、小型電動鎚二臺、端子鉗老
    虎鉗二支，接地架頭三組等工具一批；又於同年月十二日凌晨二時四十分許，其
    承前不法所有之概括犯意，復毀壞一樓鐵窗及玻璃等安全設備後，侵入前開處所
    著手行竊之際，為黃梅蘭察覺報警當場查獲，而未得逞。
二、甲○○復承前不法所有之概括犯意，又於九十一年七月九日凌晨二時許，在桃園
    縣龍潭鄉龍潭運動公園內，竊取鍾肇輝所管領之電纜線一批（價值約新臺幣二千
    元），得手後，放置於桃園縣龍潭鄉○○村○○路○○段三五五巷五六弄二號二
    樓其住處房間。再承前不法所有之概括犯意，於同年七月十三日十七時許，與其
    弟王孟華共同基於不法所有之犯意聯絡，攜帶客觀上足供兇器使用之油壓剪一支
    ，至桃園縣龍潭鄉○○街一九二號空屋二樓，由王孟華在旁把風，甲○○動手以
    其自備之油壓剪剪斷鍾月英住家之電纜線一批（價值約新臺幣一萬元）及無熔絲
    開關一個（價值為新臺幣一萬八千元），嗣鍾月英因電纜線遭剪斷而斷電，請人
    至前開地點查看電源並報警處理，於同日十七時二十分許，為警當場查獲甲○○
    、王孟華二人正以油壓剪剪斷該電纜線，置於渠等實力支配下，並扣得甲○○所
    有供竊盜所用之油壓剪一支。
三、案經桃園縣警察局平鎮分局報請臺灣桃園地方法院檢察署檢察官偵查起訴，及該
    分局報請該署檢察官移送併案審理。
    理      由
一、訊據被告甲○○固坦承有於九十一年三月九日至前址竊取緩降吊具等工具一批，
    同年月十二日至前址著手行竊但未竊得財物即為警查獲，惟否認有何損壞二樓門
    扇、毀壞一樓鐵窗、玻璃之行為，然查，右揭犯罪事實一之犯行，業據人即被害
    人乙○○（原名黃梅蘭）分別於警訊、審理時證述：被竊之地點係公司後面的倉
    庫，晚上無人居住，之前曾把窗戶焊住，後來又被拔下，第一次三月九日該次是
    二樓的門被破壞，第二次三月十二日那次是鐵窗被撬開，被告第二次被查獲時，
    人已經進入倉庫裡面等語綦詳，且有贓物認領保管單一紙附卷足證，足認被告前
    開辯稱未損壞門扇、未毀壞鐵窗、玻璃云云，顯係其事後避重就輕之詞，不足為
    採，被告此部分犯行，事證已明，洵堪認定。
二、又訊據被告甲○○右揭事實二之犯行，固坦承有於九十一年七月九日凌晨二時許
    ，在桃園縣龍潭鄉龍潭運動公園內，拿取鍾肇輝所管領之電纜線一批，又於同年
    七月十三日十七時許，以油壓剪剪斷電纜線一批及無熔絲開關一個之事實，惟辯
    稱：運動公園內之電纜線伊以為是沒有人的，又七月十三日該次僅伊一人下手偷
    ，王孟華並不知情云云。經查，右揭事實二之犯行，業經證人鍾肇輝於偵查中證
    稱：該批電線是龍潭鄉公所委託昇陽公司處理運動公園親水設施，電線是昇陽營
    造有限公司的，當時尚未驗收點交等語（見九十一年度偵字第一三二三七號卷第
    四十八頁反面），並經證人鍾月英證稱：我是在失竊地點附近營業，電線接到大
    昌路店面，因停電知道被關電，七月十三日中午時發現電源開關被人拉下，直至
    下午又跳電，才去看，見到有部分正在剪，也有被剪一些，才通知員警，當場在
    電箱逮到被告，當場有二人在剪等語（見同偵查卷第四十九頁正面），並經被告
    甲○○於警訊中供稱：我與我弟弟下午十六時許，到前址，當時一樓鐵門未鎖，
    我們進入二樓，我跟我弟弟說看有沒有人進入，如果有人進入要通知我，我則下
    手以油壓剪剪斷電纜及無熔絲開關，作案用的油壓剪是我自己的（見同偵卷第六
    頁反面、第七頁）等語，是被告於偵查中、審理中辯稱：王孟華並不知竊盜云云
    因與證人鍾月英所述之情節並不相符，故應係其事後迴護同案被告王孟華之詞，
    尚難採信。是被告前開所辯並無不法所有意圖及單獨行竊之辯解，不足為採，應
    以被告於警訊時之供述，因未及掩飾，較為可採。是此部分竊盜犯行，事證明確
    ，堪以認定，應予依法論科。
三、核被告甲○○於九十一年三月九日該次，夜間侵入前址無人居住之倉庫內，損壞
    二樓之門扇後，竊取乙○○所有之中型緩降吊具一臺、中型剪刀二支、小型電動
    鎚二臺、端子鉗老虎鉗二支，接地架頭三組等工具一批之行為，係犯刑法第三百
    二十一條第一項第二款之加重竊盜罪，公訴人認係成立同法條第一項第一款之夜
    間侵入住宅竊盜罪嫌云云，惟據被害人乙○○之證述，失竊之地點係公司之倉庫
    ，夜間並無人居住等情，故此部分起訴法條，尚有未洽，併予明。又被告於同
    年月十二日凌晨二時四十分許，毀壞一樓鐵窗及玻璃後，侵入前開處所著手行竊
    之際，為黃梅蘭察覺報警當場查獲，而未得逞之行為，係犯刑法第三百二十一條
    第二項、第一項第二款之毀壞安全設備竊盜未遂罪，公訴人認此部分犯行係犯刑
    法第三百二十一條第二項、第一項第一款之罪，尚有未洽，亦併說明。另被告於
    九十一年七月九日凌晨二時許，在桃園縣龍潭鄉龍潭運動公園內，竊取鍾肇輝所
    管領之電纜線一批之所為，係犯刑法第三百二十條第一項之普通竊盜罪。又被告
    同年七月十三日十七時許，攜帶客觀上足供兇器使用之油壓剪一支，至桃園縣龍
    潭鄉○○街一九二號空屋二樓，以其自備之油壓剪剪斷鍾月英住家之電纜線一批
    （價值約新臺幣一萬元）及無熔絲開關，被告該次已將電纜線剪斷置於其實力支
    配之下，核其此次所為，係犯刑法第三百二十一條第二項、第一項第三款之攜帶
    兇器竊盜未遂罪。被告第四次即九十一年七月十三日之犯行，與其弟王孟華間，
    有犯意之聯絡及行為之分擔，為共同正犯。又被告先後四次竊盜犯行，犯罪時間
    緊接，所犯基本構成要件相同，顯係基於概括犯意為之，應依連續犯之規定論以
    第一次即九十一年三月九日該次損壞門扇竊盜既遂一罪，並依法加重其刑。再查
    ，公訴人雖未就犯罪事實欄二之竊盜犯行，提起公訴，惟因該二次竊盜犯行，與
    前開論罪科刑之部分，犯罪時間緊接，所犯基本構成要件相同，顯係基於概括犯
    意為之，有連續犯之裁判上一罪之關係，已如前述，為起訴效力所及，故本院自
    得併予審究，附此明。爰審酌被告前有竊盜行為，於九十年十一月二十九日，
    經本院判處有期徒刑二月，有臺灣高等法院被告全國前案紀錄表一份在卷可稽，
    仍不思悔改，再犯本案，其對社會善良風氣傷害可謂不淺，顯然已為社會治安之
    隱憂，竊盜所行之手段，所竊財物之價值及其品性、多次夜間侵入他人建築物損
    壞門扇或安全設備竊取他人財物，犯罪所生之損害非輕，及犯罪後態度等一切情
    狀，量處如主文所示之刑，以資懲儆。扣案之油壓剪一支，為被告甲○○所有之
    物，業據被告供明在卷，且供本件第四次竊盜所用之物，應衣刑法第三十八第一
    第二款規定宣告沒收之。
據上論斷，應依刑事訴訟法第四百五十二條、第二百九十九條第一項前段，刑法第五
十六條、第三百二十一條第一項第二款、第三十八條第一項第二款，判決如主文。
本案經檢察官林安紜到庭執行職務。
中      華      民      國    九十一    年      十      月      九      日
                                      臺灣桃園地方法院刑事第六庭
                                          法  官    游  紅  桃
右正本證明與原本無異。
如不服本判決，應於判決送達後十日內向本院提出上訴狀（應附繕本），上訴於臺灣
高等法院。
                                          書記官    王  元  宏
中      華      民      國    九十一    年      十      月   十四     日
附論罪科刑依據之法條：
刑法第三百二十一條
犯竊盜罪而有左列情形之一者，處六月以上五年以下有期徒刑：
一、於夜間侵入住宅或有人居住之建築物、船艦或隱匿其內而犯之者。
二、毀越門扇、牆垣或其他安全設備而犯之者。
三、攜帶兇器而犯之者。
四、結夥三人以上而犯之者。
五、乘火災、水災或其他災害之際而犯之者。
六、在車站或埠頭而犯之者。
前項之未遂犯罰之。
